【裁判字號】    89,交抗,50
【裁判日期】    891025
【裁判案由】    聲明異議
【裁判全文】
臺灣高等法院臺南分院刑事裁定          八十九年度交抗字第五號 Ｃ
      抗  告  人
      即受處分人  甲  ○  ○
右列抗告人因違反道路交通管理處罰條例案件，不服臺灣臺南地方法院中華民國八十
九年九月十四日裁定（八十九年度交聲字第一一七號）提起抗告，本院裁定如左：
      主      文
抗告駁回。
      理      由
一、抗告意旨略以：原裁定對於抗告人即受處分人甲○○聲明異議狀中所陳述之事項
    均未採信，也未查證，對告發員警林明達之電話通話紀錄卻完全採納，而該員警
    指出每次臨檢勤務，皆如何如何，惟其所謂之基本作業流程，並不足證明當時之
    真實情況。又對於舉發違反交通管理事件通知書及板橋監理所裁決書，抗告人於
    事發一年多後，於聲請駕照補發時才發現，並未即時被告知，該員警所謂基本作
    業流程之處理，顯有違誤。再則，抗告人於事發隔日，曾致電中和分局查詢，但
    無所獲，今方知執勤單位為永和分局，實非抗告人之疏失，為此懇請明察，還抗
    告人清白云云。
二、按汽車駕駛人，駕駛汽車酒精濃度過量者，處新台幣六千元以上一萬二千元以下
    罰鍰，並當場禁止其駕駛及吊扣其駕駛執照六個月。道路交通管理處罰條例第三
    十五條第一項第一款定有明文。
三、經查本件抗告人甲○○於民國八十八年二月二十七日凌晨二時四十二分許，飲酒
    後仍駕駛車號ＱＵＧ－二九七號機車，於途經台北縣永和市○○○路○段，經台
    北縣警察局永和分局交通分隊攔檢，抗告人因酒後駕車，乃拒絕接受測試並棄置
    證件離去，執勤警員乃依法舉發等情，業據台北縣警察局永和分局函復在卷，且
    告發警員林明達於八十九年八月三十一日與原審之電話通話紀錄中稱：伊對抗告
    人之具體事件內容已不復記憶，唯伊任職永和交通分隊時，每次執行酒精測試臨
    檢勤務，皆以一部巡邏警車、四名警員及二台測試儀器之裝備為之，如同時攔檢
    二名機車騎士或駕車者，均可同時測試，故抗告人前所稱因測試之警員與前一名
    受檢者有言語衝突，乃告知抗告人先行離去之情形，應非實情等語，有電話通話
    紀錄單一紙在卷可稽，本件並有舉發違反道路交通管理事件通知單、板橋監理站
    違反道路交通管理事件裁決書各一張在卷可考，參以警員係依法執行公務，與抗
    告人素無怨隙，自無恣意誣攀之理觀之，其所為陳述應屬真實可信。原處分機關
    依據道路交通管理處罰條例第三十五條一項第一款規定，裁處抗告人罰鍰新臺幣
    一萬二千元及吊扣駕駛執照六個月，尚無不合。本院經核原裁定於法並無不當，
    抗告意旨，仍執前詞，否認違規，空言指摘原裁定不當，並無可取，為無理由，
    應予駁回。
四、據上論斷，應依道路交通事件處理辦法第二十六條，刑事訴訟法第四百十二條，
    裁定如主文。
中    華    民    國      八十九      年      十      月      二十五    日
  臺灣高等法院臺南分院刑事第三庭
                                      審判長法官  黃    聰    明
                                            法官  黃    三    哲
                                            法官  林    勝    木
右正本證明與原本無異。
不得再抗告。
                                      法院書記官  吳    秋    賢
中    華    民    國      八十九      年      十      月      二十六    日


司法院資訊處製作；財團法人民間司法改革基金會備份。
